臺灣高雄地方法院刑事判決　　　　　 100年度審易字第2962號
公　訴　人　臺灣高雄地方法院檢察署檢察官
被　　　告　許文忠
上列被告因竊盜案件，經檢察官提起公訴（100 年度偵字第2202
4 號），嗣因被告於本院準備程序中就被訴事實為有罪之陳述，
本院告知被告簡式審判程序之旨，並聽取當事人之意見後，裁定
改依簡式審判程序進行，判決如下：
    主  文
許文忠犯竊盜罪，處有期徒刑參月，扣案如附表編號一所示之物
，沒收；又犯攜帶兇器竊盜罪，處有期徒刑柒月，扣案如附表編
號二所示之物，沒收；又犯攜帶兇器竊盜罪，處有期徒刑陸月，
扣案如附表編號三所示之物，沒收。應執行有期徒刑壹年貳月，
扣案如附表編號一至三所示之物，均沒收。
    事  實
一、許文忠僅因自己之機車故障，欠缺代步工具，竟意圖為自己
    不法之所有，基於竊盜之犯意，於民國99年2 月6 日23時許
    ，在高雄市新興區○○○路308 號前，以附表編號一所示之
    物開啟黃家泰所有之車牌號碼XFD-713 號重型機車（價值新
    臺幣〈下同〉1 萬元）之電門後，即騎乘離去而竊取該機車
    得手，隨後將XFD-713 號車牌拆下，並丟棄於不詳地點，再
    將自己之INP-266 號車牌懸掛於該機車，以逃避警方追查。
    其又因先前所竊取之上開XFD-713 號重型機車有些許故障，
    為取得另一代步工具，遂又意圖為自己不法之所有，基於竊
    盜之犯意，於100 年7 月20日15時30分許，在高雄市前金區
    ○○○街45號旁防火巷，持其所有之客觀上可供兇器使用之
    如附表編號二所示之物，竊取陳有懋所有之車牌號碼XEU-27
    2 號重型機車得手（價值3 千元）。其竊得上開XEU-272 號
    重型機車後，為逃避警方追查，復意圖為自己不法之所有，
    基於竊盜之犯意，於100 年7 月21日10時許，在高雄市○○
    區○○街35巷11號前，持其所有客觀上可供兇器使用之如表
    編號三所示之物，竊取林倢安所有之車牌號碼OJW-771 號重
    型機車之車牌1 面，並將該竊得之車牌懸掛於上開竊得之XE
    U-272 號重型機車上。嗣於100 年7 月24日7 時15分許，在
    高雄市前金區○○○路與新盛二街口，因形跡可疑，為警盤
    查，進而查悉上情。
二、案經黃家泰、陳有懋訴由高雄市政府警察局移送臺灣高雄地
    方法院檢察署檢察官偵查起訴。
    理  由
一、本件被告許文忠所犯並非死刑、無期徒刑、最輕本刑為3 年
    以上有徒刑之罪或高等法院管轄第一審案件，而其於準備程
    序進行中，被告先就被訴事實為有罪之陳述，經法官告知簡
    式審判程序之旨，並聽取公訴人及被告之意見後，本院認適
    宜改依簡式審判程序進行，爰依刑事訴訟法第273 條之1 第
    1 項規定，裁定改以簡式審判程序進行，合先敘明。
二、訊據被告對於上揭事實均坦承不諱，核與證人陳有懋、林倢
    安、黃家泰於警詢之證述相符，並有高雄市政府警察局保安
    警察大隊扣押筆錄、扣押物品目錄表各1 份、贓物認領保管
    單3 紙、現場照片8 張、失車案件基本資料詳細畫面報表3
    紙、高雄市政府警察局車輛協尋電腦輸入單1 份、高雄市政
    府警察局車輛尋獲電腦輸入單3 份及扣案物品照片1 張附卷
    可稽，足認被告之任意性自白與事實相符，應堪採信。綜上
    ，本案事證明確，被告犯行堪以認定，應依法論罪科刑。
三、按刑法第321 條第1 項第3 款之攜帶兇器竊盜罪，係以行為
    人攜帶兇器竊盜為其加重條件，此所謂兇器，其種類並無限
    制，凡客觀上足對人之生命、身體、安全構成威脅，具有危
    險性之兇器均屬之，且祇須行竊時攜帶此種具有危險性之兇
    器為已足，並不以攜帶之初有行兇之意圖為必要，其兇器之
    由來如何，亦無所限制（最高法院79年台上字第5253號判例
    、95年度台上字第3328號判決意旨參照）。查被告於上開時
    、地行竊時所攜帶如附表編號二、三所示之物品，均屬金屬
    成分質地堅硬之物，且前端尖銳，有上開扣案物品照片可查
    ，客觀上均為可對人之生命、身體、安全構成威脅，具有危
    險性，要屬上揭規定所指之兇器無誤。是核被告所為，分別
    係犯刑法第320 條第1 項之竊盜罪以及同法第321 條第1 項
    第3 款之攜帶兇器竊盜罪。被告所犯上開3 罪，犯意各別，
    行為互異，應予分論併罰。爰審酌被告正值壯年，不思努力
    工作以賺取所需，為貪圖不法利益，竟起意以上開方式竊取
    被害人黃家泰、陳有懋之機車及林倢安之機車車牌，其價值
    觀念偏差，實不足取，復審酌被告犯後坦承犯行，所竊上開
    機車及車牌業經被害人領回（被害人黃家泰領回物品不包括
    機車車牌），有贓物認領保管單3 紙可查，被害人所受損害
    已獲減輕，以及被告學歷為工專畢業、家庭及經濟生活狀況
    非佳等一切具體情狀，各量處如主文所示之刑，並定其應執
    行之刑，以資懲儆。扣案如附表編號一至三所示之物，經被
    告分別持以竊取上開機車及車牌（詳情如附表編號一至三所
    示），均為供犯罪所用之物，且為被告所有，業據被告供述
    明確，爰依刑法第38條第1 項第2 款規定，宣告沒收之；至
    於附表編號四、五所示之物，因無積極證據證明與本案犯行
    有關，故不予宣告沒收。
據上論斷，應依刑事訴訟法第273 條之1 第1 項、第299 條第1
項前段，刑法第320 條第1 項、第321 條第1 項第3 款、第51條
第5 款、第9 款、第38條第1 項第2 款，刑法施行法第1 條之1
第1 項、第2 項前段，判決如主文。
本案經檢察官劉慕珊到庭執行職務。
中    華    民    國   100    年    10    月    21    日
                      刑事第十庭  法  官    陳芸珮
以上正本證明與原本無異。
如不服本判決應於收受送達後10日內向本院提出上訴書狀，並應
敘述具體理由；如未敘述上訴理由者，應於上訴期間屆滿後20日
內向本院補提理由書（均須按他造當事人之人數附繕本）「切勿
逕送上級法院」。
中    華    民    國   100    年    10    月    24    日
                                  書記官    冒佩妤
附錄本案論罪科刑法條：
中華民國刑法第320條第1項：
意圖為自己或第三人不法之所有，而竊取他人之動產者，為竊盜
罪，處5 年以下有期徒刑、拘役或5 百元以下罰金。
中華民國刑法第321條第1項第3款：
犯竊盜罪而有下列情形之一者，處6 月以上、5 年以下有期徒刑
，得併科新臺幣10萬元以下罰金：
三、攜帶兇器而犯之者。
附表：
┌──┬───────────────┬─────────┐
│編號│扣案物品名稱及數量            │備註              │
├──┼───────────────┼─────────┤
│ 一 │鑰匙1 支                      │係被告開啟上開XFD-│
│    │                              │713 號重型機車電門│
│    │                              │所用              │
├──┼───────────────┼─────────┤
│ 二 │一字型長起子1 支              │係供被告竊取上開XE│
│    │                              │U-272 號重型機車所│
│    │                              │用                │
├──┼───────────────┼─────────┤
│ 三 │鉗子1 支                      │係供被告竊取上開OJ│
│    │                              │W-771 號重型機車之│
│    │                              │車牌所用          │
├──┼───────────────┼─────────┤
│ 四 │美工刀1 支                    │與本件犯行無關    │
├──┼───────────────┼─────────┤
│ 五 │號碼鎖1 副                    │與本件犯行無關    │
└──┴───────────────┴─────────┘